2015-08-19 Mi 20:30 - Mitgliedertreffen
 *  Aufname neuer Mitglieder
   * Peter G. aufgenommen
   * A. P. Zurk. Vorstand handelt.
 *  Lost+Found Box ausräumen
   * Ausgeleert
 *  Vorträge für die nächsten Monate
   * August
     * Idee Peter p. stellt EGo Wheel Technik auf
     * Häkel Workshop (Sandra)
     * rad1o Hackaton ??
   * September
     * Max (Thema noch offen)
     * Hledger (xro)
   * Oktober
     * Daniel (Homunkoloss) WS verpsrochen (Thema noch offen)
 *  Regelmäßige Vorträge. Jedes Mitglied 1x pro Jahr ?
   * Verpflichtung schlecht -> macht keinen Sinn -> wir sind dagegen
   * positives Bestärkung -> Überlegen wie?
   * Ideensammeln für positive Anreize (wenn Ideen an Sandra schreiben)
   * Hemmschwelle niedirg halten (machen)
   * Generell auch für Externe: sowohl teilnehmen als auch halten
   * positives Feedback für Vortragende
   * Bewerbung
 * Aufgaben im realraum?
   * Generelles Probelm Dinge werden von zu wenigen Personen erledigt großer Workload
   * Liste von Aufgaben wurde über Maillingliste ausgeschickt
     * Nicht verantwortliche Person sondern Ansprechpersonen
       * Definieren wofür wir Leute haben wollen + auschicken ca 1 1/2 Wochen vor nächsten Mitgliedertreffen (jetziger Vorstand)
         * inkl. Suche nach Lasercutter-beauftragter-Person
   * Issue Tracker
     * Digital vs Analog (evtl anzeigen mit Display im r3)
     * Vorteil es wird auch dokumentiert
     * Hauptsächlich für Dinge die Zusätzlich anfallen
     * Stefan und PeterTheOne sucht möglichen Issue Tracker
 * Termine und Leute für Einführungsworkshop für neue Mitglieder
   * Tour zum herzeigen
     * Checkliste zum Erzählen für neue Mitglieder
     * Einführung generell Persönlich machen
     * Wissen weiter geben wo du fragen kannst
   * Regelmäßig Workshops für Lasercutter/3D Drucker/Werkzeug Masha/Olga
     * Vorschlag: Liste zum eintragen wer will
       * Einfache Lösung: EMail an Veranwortlichen schreiben
         * Sandra findet diese Leute bis zum nächsten Mitgliederabend und tragt im Wiki ein
       * Elegenatere Lösung evtl. später
 * Safe für Kassa, Geändertes Kassasystem?
 * DISKUSSION
   * Grund der Schwund ist ziemlich hoch ca 15%
   * Idee erster Schritt öfter Getränkeinventur machen um herauszufinden woher der Schwund kommt / wirklich nicht gezahlte Getränke?!
   * Idee Safe um mögliches Problem jemand nimmt Geld aus der Kassa zu adressieren
   * Idee Getränkekassa trennen / andere Kassa für Ausgaben gescichert
   * Diskussionspunkte
     * Direkt das wahrscheinlichste Problem addressieren
     * Ursachen herausfinden?!
     * 50€ reichen nicht für sinnvolles Wechselgeld
       * große Scheine rausnehmen und nicht auf 50€ kappen
     * Getränke mitbringen evtl. ein Probelm
       * nicht mehr machen außer es wird gleich gezahlt
     * Kein System des Misstrauens wird gewollt
     * Problem Zahlungsmoral wie angehen?
   * Idee/Frage Bargeldloses zahlen
   * Idee Getränkeautomat?!
     * sehr restriktiv
 * ERGEBNIS
   * Daten sehr sichtbar machen
     * Zahlungsmoral anzeigen -> monatlicher Aushang durch Kassier, Graph über letzte Inventurzeitpunkte (in Farbe, Rot Böse, Grün Gut, Gelb Ok)
     * Todo Kassabuch zum Kassabuch: 
       * Spenden trotzdem ins Kassabuch eintrage
       * Auslagenersatz nur gegen Rechnungen
       * Wie Eintragen
       * Welche Höhe, wen fragen
   * BestPractices sammeln
     * Bierkorken sammeln!! In Hosentasche und dann Äquivalente Menge zahlen -> Prozedur einfach auf A4 Zettel beschrieben, zum Bier heften. Jeder der Bier nimmt, wird an neue Prozedur erinnert
     * "Klar nehm ich dir a Bier mit.. Kohle bitte gleich her"
 * Brauchs nicht mehr – Will es wer – Box ? (neben Lost+Found, oder ident mit Lost+Found)
   * Existiert schon quasi liegen Dinge zu viel herum
   * Radikalers wegschmeißen notwendig
   * Evtl. nur auf Mailingliste announcen
   * Problem regeln kommunizieren jetzt schon - zweifel dass es passiert
   * Idee Frühjahrsputz extra Diskussion (evtl nächste Tagesordnung?!)
   * ERGEBNIS: Wird nicht gemacht gefahr zu groß das es nicht funktioniert
 * Regal für Mitglieder
   * Stand aktuell
   * Stichsäge die wirklich funktioniert fehlt
   * Equinox nimmt Stichsäge und schneidet bis Wochenende
   * Elektroinstallation für Boxen on hold
     * Netzteil fehlt
 * TODOs
   * Nähmaschine (reparieren)
   * Olga fenster verrottet, lackieren
     * ERGEBNIS: Verantwortung offen
   *  Montage Lüftung Lasercutter - Termin
     * Olga Belüftung braucht Beratung wie man das macht
     * ERGEBNIS: Martin verantwortlich
 * Hilfe für Flüchtlinge?
   * Spendenaktion?!
     * Machen wir nicht als Realraum (gerne von Einzelpersonen)
   * Informationsplattform
     * Informationen zusammentragen gibts schon?
   * Initiativen die schon in Graz sind unterstützen
     * Megaphon Workshops anbieten etc.
     * Kama (bietet Workshops an von und für Flüchtlinge)
   * Allgemein Ergebnis: Nicht zu viel Druck vom Verein aus zu machen
   * Zugang zum Realraum schaffen für Leute die sonst keinen Zugang hätten
   * Diskussion über anbieten von Internet für Flüchtlinge über Funkfeuer
     * Gibt schon Leute bei Funkfeuer die genau das gerade anfangen zu tun
 * Termine
   * Hackaton in Ljubljana ? - Geht wer?
     * Kurz angesprochen - ERGEBNIS: bis jetzt keine Teilnahmeabsichten
 * CCCamp2015 wie wars ?
   * https://events.ccc.de/camp/2015/wiki/Ideas_for_the_next_camp
   * https://events.ccc.de/camp/2015/wiki/Lost_and_Found
   * Wird ausgeshickt von ?!
   * Feedbackrunde fürs Reallville
     * Dinge die wir vergessen haben
     * Dinge fürs Campliste machen
   * EREGBNIS: Wird extra gefeedbackt
 * Ideen (Dinge für nächste Tagesordnung)
   *  Regal oberhalb Bierkisten in CX auf nöchste Tagesordnung verschieben
   * Brauchen wir Stichsäge ?
   * Brauchen wir Kappsäge ?

